臺灣嘉義地方法院交通事件裁定　　　　　　　　　　九十一年度交聲字第一六號
　　原處分機關　交通部公路局嘉義區監理所
　　異　議　人
　　即受處分人　甲○○
右列異議人因違反道路交通管理處罰條例案件，對於交通部公路局嘉義區監理所於中
華民國九十一年五月七日所為之裁決（原裁決案號：嘉監五字第裁七０－Ｍ0000
0000號），聲明異議，本院裁定如左：
    主  文
異議駁回。
    理  由
一、本件聲明異議意旨略以：異議人即受處分人甲○○於民國九十年十二月二十四日
    中午十一時五十二分許，駕駛車牌號碼ＴＭ─○五四六號之自用客貨兩用車行經
    台一線義士路口時，當時係綠燈，因前有乙台灰色廂型車違規左轉，於異議人欲
    通過時因時差之關係，致燈號轉換，是異議人並非闖紅燈云云。
二、按汽車駕駛人行經有燈光號誌管制之交岔路口闖紅燈者，處新台幣一千八百元以
    上五千四百元以下罰鍰，道路交通管理處罰條例第五十三條定有明文。
三、經查：異議人曾於九十年十二月二十四日中午十一時五十二分許，駕駛車牌號碼
    ＴＭ─○五四六號之自用客貨兩用車，行經台一線義士路口時，其行車管制號誌
    運作正常，且當時為紅燈，異議人未停止而闖紅燈，為警照相逕行舉發闖紅燈，
    復經原處分機關裁處新台幣二千七百元罰鍰之事實，有交通部公路局嘉義區監理
    所九十一年五月七日嘉監五字第裁七０－Ｍ00000000號裁決書、台南縣
    警察局九十一年二月五日南縣警交字相第Ｍ00000000號舉發違反道路交
    通管理事件通知單、台南縣警察局九十一年三月二十日南縣警交字第○九一○○
    ○三五九二號函各一份及闖紅燈違規照片二張在卷可稽。異議人雖辯稱當時伊駕
    車行經台一線義士路口時為綠燈，係因當時前有乙台灰色廂型車違規左轉，於異
    議人欲通過時因時差之關係，致燈號轉換為紅燈，是伊並未闖紅燈云云。惟本件
    違規舉發照片中之符號意義，第一排數字由右而左依序代表年、月、日、分、時
    ；第二排右符號數字代表該號誌轉變紅燈後三十點三秒拍照時間，左符號數字，
    I代表車道別，Ｙ代表路口黃燈規劃時間為五點零秒；第三排左數字４０２代表
    車輛編號；每組照相為一式兩張，其中第一張照片第三排右符號數字０００１代
表地點編號，第二張照片符號數字由原代表地點編號轉變為速度，Ｖ代表車輛行
    進速度等情，有台南縣警察局九十一年七月十一日南縣警交字第○九一○○四五
    四六六號函及後附之四張照片在卷可稽，是本件異議人係於九十年十二月二十四
    日中午十一時五十二分許，於台一線義士路口所設置之燈光號誌管制之交岔路口
    轉變為紅燈後二十六點九秒至三十點九秒後（參上開函後附之四張照片），仍以
    時速二十公里之時速闖紅燈乙情，應堪認定，益見異議人上開辯稱，應不足採信
    。本件異議人雖指摘舉發不實，並提出證人張聲信為證，惟查傳訊證人張聲信到
    庭證述並不知異議人當時行經該路口時究係紅燈或綠燈等語（見本院九十一年九
    月十八日訊問筆錄），是其證詞尚難為有利於異議人之認定；是本件裁決既有前
    開違規照片可證，則異議人既未能提出積極證據以資證明其確無違規行為，即難
    推翻前揭舉發照片之效力，尚難認該裁決有何違法情形。是本件異議人於上揭時
    、地違規之事實，應堪認定。
四、從而，原處分機關據以援引道路交通管理處罰條例第五十三條之規定，對異議人
    裁處新臺幣二千七百元之罰鍰，並無不當或違法，量罰亦甚妥適，應予維持，本
    件異議為無理由，應予駁回。
據上論斷，應依道路交通管理處罰條例第八十七條第二項、道路交通案件處理辦法第
十九條，裁定如主文。
中      華      民      國    九十一    年      九      月    二十三    日
                              臺灣嘉義地方法院交通法庭
                                  法  官  黃  仁  勇
右正本證明與原本無異。
如不服本裁定，應於裁定送達後五日內向本院提出抗告狀（應附繕本）。
中      華      民      國    九十一    年      九      月    二十三    日
                                  書記官  呂  權  芳
